臺灣桃園地方法院刑事判決　　　　　　　　　　　　　九十年度訴字第一六二四號
　　公　訴　人　臺灣桃園地方法院檢察署檢察官
　　被　　　告　丙○○
　　　　　　　　庚○○
　　共　　　同
　　指定辯護人　本院公設辯護人　己○○
右列被告因違反懲治盜匪條例等案件，經檢察官提起公訴（九十年度偵字第一三九六
七號、第一三七五三號），及移送併辦（九十年度偵緝字第七一九號、九十年度偵字
第六七九九號），本院判決如左：
        主  文
庚○○共同連續意圖為自己不法所有，以強暴致使不能抗拒，而取他人之物，累犯，
處無期徒刑，褫奪公權終身，螺絲起子壹支、西瓜刀參把、太陽眼鏡壹付、膠帶貳捆
、手銬貳付、口罩貳個（其中西瓜刀貳把〈分別在原車號為Ｓ二─五０七九號嗣改懸
掛ＫＶ─一一五０號車牌之自用小客車、ＤＴ－七三三九號自用小客車內扣得〉、太
陽眼鏡壹付〈在庚○○如當事人欄所載住址扣得〉均已扣案）均沒收，新台幣貳拾參
萬貳仟元發還被害人戊○○，內壢郵局所發帳號為000000－0號之活期存款帳
戶之提款卡壹張、身分證壹紙、新台幣壹萬柒仟元、發還被害人丁○○，刑之執行完
畢或赦免後，令入勞動場所，強制工作參年。
丙○○共同意圖為自己不法所有，以強暴致使不能抗拒，而取他人之物，處有期徒刑
柒年陸月，西瓜刀貳把、膠帶壹捆、手銬壹付、口罩壹個均沒收，新台幣貳拾參萬貳
仟元發還被害人戊○○。
        事  實
一、庚○○自少年時起即犯有多次前科，其曾於民國七十八年間因犯少年恐嚇罪，經
    台灣高等法院於七十八年八月十八日判處有期徒刑一年確定，於七十九年五月四
    日執行完畢；又於八十三年間因恐嚇取財罪，經本院於八十三年十一月廿六日判
    處有期徒刑十月確定，於八十四年一月廿七日羈押折抵刑滿；再於八十四年間因
    販賣安非他命、吸用安非他命等罪，前者經台灣高等法院於八十五年十月十六日
    判處有期徒刑二年十月確定，後者則經本院於八十四年十月廿六日判處有期徒刑
    四月確定，嗣該二罪刑合併定應執行刑為有期徒刑三年，刑起日期為八十六年三
    月五日，八十九年三月二日執行完畢；其又於八十五年間因犯竊盜罪，經本院於
    八十五年五月卅日判處有期徒刑四月確定，並先於八十六年一月十八日執行完畢
    ；其再於八十五年間因違反肅清煙毒條例，經本院於八十六年二月十四日判處有
    期徒刑三年二月確定，又於八十六年間因違反麻醉藥品管理條例，經本院於八十
    六年三月十一日判處有期徒刑六月確定，嗣該二罪刑合併定應執行刑為三年四月
    ，該刑期接續於前開八十九年三月二日執行完畢之罪刑執行（刑起日期為八十九
    年三月三日），須至九十二年五月十三日始執行完畢，該二接續執行之刑期於八
    十九年二月三日假釋出監，須至九十二年三月十二日始縮刑期滿；猶不知悔改，
    竟於假釋期間，基於意圖為自己不法之所有之概括犯意，於九十年七月二日凌晨
    二時許，趁甲○○駕駛車牌號碼Ｓ二─五０七九號自用小客車停在桃園縣中壢巿
    大仁四街與大仁街口下車購物，而車輛未熄火之際，竊得該車及甲○○置放車上
    之0000000000號行動電話一具、郵局及台灣銀行提款卡（台灣銀行之
    提款卡之存款帳號為000000000000號）各一張、台新銀行及匯通銀
    行信用卡各一張、戶口名簿一紙、自動相機一台、太陽眼鏡一副離去。甲○○發
    覺其車失竊後，旋撥打右述行動電話號碼與庚○○取得聯絡，庚○○基於意圖為
    自己不法之所有之概括犯意，向甲○○恫稱：想要回車子就要匯款五萬元到前開
    車內之台灣銀行提款卡，並告訴密碼讓伊提領，否則將車賣給解體巿場等語，致
    使甲○○心生畏懼，告知該提款卡密碼，並於次日即同年月三日上午即依約匯入
    款項，庚○○乃基於意圖為自己不法之所有之概括犯意，先於該日凌晨二時卅九
    分許，持甲○○前開提款卡，至中壢巿新明郵局，輸入甲○○所告知之密碼於該
    郵局所設提款機，以此不正方法接續提領新台幣（下同）一千元、一萬二千元，
    待於該日下午甲○○匯入款項後，庚○○乃承前同一意圖為自己不法之所有之概
    括犯意，於該日下午十二時五十一分許，至台灣銀行桃園分行設於行政院衛生署
    桃園醫院之提款機，以同樣之不正方法提領共二萬元，再承前同一意圖為自己不
    法之所有之概括犯意，於該日下午二時三分許，至中壢工業區○○路郵局，以同
    樣之不正方法提領二萬元，共計不正提領甲○○之前開台灣銀行存款帳戶內之現
    金五萬三千元，然該車仍供其使用，未返還甲○○。
二、（一）庚○○復承前同一意圖為自己不法之所有之概括犯意，於九十年七月十五
    日凌晨二時許，持客觀上可為兇器使用之螺絲起子一支，竊得乙○○所有停在桃
    園縣楊梅鎮○○路三十三巷九號前之車號ＫＶ─一一五０號自用小客車車牌二面
    ，並將二面車牌懸掛在其所竊得之前開原車牌號碼為Ｓ二─五０七九號之自用小
    客車。（二）之後庚○○竟另基於意圖為自己不法所有之概括犯意，於同年月十
    八日下午一、二時許，駕駛改懸掛ＫＶ─一一五０號車牌之竊得之前開自用小客
    車，搭載與其具有犯意聯絡之丙○○（其曾於八十八年間因竊盜罪、違反毒品危
    害防制條例，經本院於八十八年五月廿七日判處有期徒刑二年六月確定，其於八
    十八年十月二日入監執行，於九十年三月卅日假釋出監，須至九十一年二月廿二
    日始縮刑期滿，現仍在假釋期間內），四處找尋強盜取財之下手目標，至該日傍
    晚六時許，庚○○將車駛至桃園縣楊梅鎮○○○路一六二巷之巷口等待，適有戊○○駕駛車牌號碼為五Ａ─八九六六號之賓士自用小客車下班返家，欲將車駛至
    桃園縣楊梅鎮○○○路一六二巷十三號住宅大樓之地下一樓停車場內，庚○○見
    其為女性且又駕駛名貴轎車，認為有機可乘，乃駕車尾隨戊○○之車輛駛入該地
    下停車場，並將車停在戊○○之車旁，戊○○甫打開車門欲下車，庚○○與丙○○即分別手持庚○○預先準備之西瓜刀各一把，丙○○先行進入戊○○之賓士車
    後座，庚○○則在該賓士車之駕駛座旁以西瓜刀抵住戊○○頭部，並以其預先準
    備之手銬反銬戊○○之雙手於背後，坐於後座之丙○○即與在駕駛座旁之庚○○
    合力以一拉一推之方式將戊○○強行推入該車之左後座，丙○○在該車右後座用
    手押住戊○○頭部，並嚇令其將頭趴在腿上，又將戊○○本置於前座之皮包取至
    後座，渠等以此強暴之方式致使戊○○不能抗拒後，由庚○○駕駛所劫得之戊○○之賓士車，丙○○則搜括戊○○置於皮包內之現金一萬二千元及第一銀行所發
    帳號為00000000000號之金融卡一張，庚○○並質問戊○○金融卡提
    款密碼，戊○○因不能抗拒乃告知，庚○○即駕駛該車前往提款，途經桃園縣中
    壢巿新生路六三二號「尚青超商」，庚○○下車入內購買膠帶一捲、口罩一個，
    其先以膠帶將戊○○之雙手反綁於背後，並將手銬解開取回，再將該膠帶交予丙○○，由丙○○以膠帶將戊○○之雙眼矇住、雙腳綁住，待庚○○駕車至位於中
    壢巿南園二路四號之南園郵局後，即承前同一意圖為自己不法之所有之概括犯意
    ，戴上買得之口罩手持戊○○金融卡、輸入該卡密碼於該郵局所設之提款機，以
    此不正方法接續十一次共提領得二十二萬元（每次二萬元）（公訴人誤為廿萬元
    ），將所提領得之現金四萬元分予丙○○（丙○○連同前開在戊○○皮包內搜括
    得之現金一萬二千元，共分得五萬二千元），之後庚○○駕車至楊梅鎮埔心火車
    站，丙○○先行下車，本欲由丙○○搭計程車返回桃園縣楊梅鎮○○○路一六二
    巷十三號住宅大樓之地下一樓停車場內，將庚○○先前所駕駛之改懸掛ＫＶ─一
    一五０號車牌之竊得之前開自用小客車牽回，後因丙○○搭計程車返回前開作案
    現場時，發現已有警察到場調查，因而作罷；庚○○則另駕戊○○之前開賓士車
    載同戊○○至中壢巿遠東百貨公司旁，以西瓜刀將綁住戊○○雙手之膠帶略為割
    開，並將戊○○所有之前開金融卡、皮包棄置於車內後逃逸。
三、庚○○食髓知味，竟於前開強盜犯行未滿一月，即承前同一意圖為自己不法所有
    之概括犯意，於九十年八月六日凌晨，身攜西瓜刀一把、手銬一付、膠帶一捲、
    太陽眼鏡一付、口罩一個，在其住處附近找尋強盜財物之下手目標，於該日凌晨
    三時四十分許，見丁○○駕駛車牌號碼為ＤＴ─七三三九號自用小客車停至中壢
    巿中福里華夏一村十三之一號前，趁林男下車之際，持前開自備西瓜刀一把架住
    林男後頸，並恫稱：「上車，不然給你死」等語，並以手銬將丁○○之雙手反銬
    於背後，再將丁○○押入前開ＤＴ─七三三九號自用小客車車內右前座，致使丁○○不能抗拒，後由庚○○駕車至中壢巿巿立殯儀館前，喝令林男：「交出財物
    ，否則要你好看」等語，丁○○乃交出皮包，使庚○○取得其內之現金二千一百
    元、內壢郵局所發帳號為000000－0號之活期存款帳戶之提款卡一張、身
    分證一紙及0000000000號行動電話一具，庚○○並逼問得知該提款卡
    密碼，乃先以前開膠帶矇住丁○○雙眼，又駕車至位於中壢巿環北路三九六號之
    安泰商業銀行，庚○○即承前同一意圖為自己不法之所有之概括犯意，戴上太陽
    眼鏡與口罩至該銀行所設提款機，持丁○○之前開提款卡、輸入得知之密碼，以
    此不正方法提領得一萬五千元。丁○○見庚○○已提領得現金，要求返還車輛離
    去，庚○○因未滿足，竟承前同一意圖為自己不法之所有之概括犯意，向丁○○
    恐嚇稱：「於今天匯三萬元進入自己郵局戶頭，用你的提款卡領到現金，即會告
    訴你車放置何處，現金匯入，打你手機連絡」等語。後庚○○駕駛丁○○之前開
    自用小客車途經中壢巿中華路一段五一六號前時，先行解開丁○○手銬並放下丁○○，丟下一百元給丁○○使其坐計程車返家，再將丁○○之前開自用小客車駛
    至中壢工業區○○路一帶空地停放，西瓜刀置放車內，丁○○之手機與其攜帶之
    太陽眼鏡則攜置其位在桃園縣中壢巿中福路四七五巷十四號之住處；丁○○因未
    遵命將款項匯入其前開帳戶，庚○○之前開恐嚇取財犯行因之未遂。庚○○自八
    十三年間起即犯如事實欄一所述各罪，甫於八十九年二月三日假釋出監，竟又自
    九十年七月二日至同年八月六日止一月餘之期間內連續犯前開各項罪刑，而為有
    犯罪習慣之人。嗣丁○○於九十年八月八日晚間，在上址發現該車後，通知警方
    處理，警方在該車內扣得前開西瓜刀一把，並在該車內採得指紋數枚，經查與警
    方在戊○○所有之前開賓士車內、改懸掛ＫＶ─一一五０號車牌之自用小客車內
    所採獲之指紋相符（警方亦於改懸掛ＫＶ─一一五０號車牌之自用小客車內扣得
    西瓜刀一把），亦均與庚○○之指紋相符，乃循線於九十年八月十七日下午三時
    三十分許，在桃園巿大興西路、寶慶路口逮獲庚○○，並在其位在桃園縣中壢市
    ○○路四七五巷十四號之住處起獲丁○○之前開行動電話一具、作案用之太陽眼
    鏡一付，警方又循線在九十年八月十八日晚間七時許，在桃園縣龍潭鄉○○村○○路六十三號逮捕丙○○。
四、案經桃園縣警察局移送臺灣桃園地方法院檢察署檢察官偵查起訴及移送併辦。
        理  由
一、訊據被告丙○○對於右開事實欄二（二）之犯行坦承不諱，被告庚○○則矢口否
    認右開事實欄一、二（一）之犯行，另雖承認有綑綁被害人戊○○，並駕其賓士
    車前往提款，然辯稱：現金一萬二千元是戊○○自己拿給被告丙○○的，而且伊
    亦未在其駕駛改懸掛ＫＶ─一一五０號車牌之自用小客車內準備西瓜刀，該車內
    僅有一把西瓜刀，該西瓜刀是原本就放在該車內，而該車係伊向他人借來的，該
    車及ＫＶ─一一五０號車牌均非伊所竊，伊亦無向該車原車主甲○○恐嚇取財、
    盜領其之存款，伊更無拿西瓜刀押住戊○○，是被告丙○○拿西瓜刀嚇戊○○的
    ，伊僅有推戊○○入其賓士車後座而已云云，又其雖承認有綑綁被害人丁○○，
    並駕其ＤＴ─七三三九號自用小客車前往提款，然辯稱：伊雖有帶西瓜刀，然沒
    有架在丁○○之頸上，亦無恐嚇丁○○將三萬元匯入內壢郵局000000－0
    號之活期存款帳戶內云云。惟查：非惟被告庚○○對於右開事實欄一、二、三所
    有犯行均於警訊、檢察官歷次偵訊時自白不諱，被害人甲○○亦於警訊、本院於
    九十年十月十五日調查時，對其如何失竊Ｓ二─五０七九號自用小客車及其內財
    物，歹徒如何恐嚇伊匯入款項以贖車之情節供述甚詳，核與被告庚○○之警、偵
    訊自白相符，被告庚○○雖矢口否認該等犯行，辯稱警員跟伊說伊已有觸犯盜匪
    罪，乾脆連事實欄一之犯行一起承認，其之警訊筆錄與真實不符云云，然被害人
    甲○○於本院前開調查時證稱「這件案子查獲時我有到刑警隊，被告庚○○在刑
    警隊承認我的車是他偷的，錢也是他提領的，他還說這件事都是他一個人做的。
    我還聽到他說有一個被害人祝小姐被強盜的事情是他與另一人一起幹的。」，且
    被告庚○○於九十年八月十八日接受內勤檢察官訊問時亦對事實欄一之犯行詳情
    始末為具體供述，其事後再於本院翻稱警訊筆錄不實、檢察官都沒有問就起訴云
    云，核屬狡卸之詞，委不足採。再查，被告庚○○與丙○○關於事實欄二（二）
    之犯行，非惟業據被告庚○○於警訊、偵訊時自白不諱，被告丙○○亦於警訊、
    偵訊及本院歷次審理時自白甚詳，被害人戊○○亦於警訊時指訴其經當面指認，
    被告庚○○即係其正要下車時，手持西瓜刀，將其押住之人，其於本院九十年十
    一月十四日調查時亦當面指認被告庚○○係拿西瓜刀抵住伊之人，另一被告丙○○則直接進其賓士車後座，二被告合力將其推拉至後座，又被害人戊○○亦陳稱
    其之所以指述係被告丙○○先以膠帶將其之雙手反綁於背後，再將手銬解開等語
    ，係因當時伊被嚇令趴著，伊推測係與其同坐於後座之被告丙○○所為，本院請
    其回憶，其之雙手被膠帶反綁、手銬被解開時，汽車係停著的或正在行駛中，其
    回答稱當時係停著的，因之，被告丙○○詳述當時係被告庚○○駛至中壢巿新生
    路六三二號「尚青超商」，由被告庚○○下車入內購買膠帶一捲、口罩一個，被
    告庚○○先以膠帶將戊○○之雙手反綁於背後、將手銬解開取回，再將該膠帶交
    予伊，由伊以膠帶將被害人戊○○之雙眼矇住、雙腳綁住等情，與被害人戊○○
    之指證並無不符，堪足採認為二被告犯行分擔之詳情，亦可見被告丙○○所供其
    與被告庚○○於被害人戊○○之住處大樓地下停車場，下渠等所乘之改懸掛ＫＶ
    ─一一五０號車牌之自用小客車之時，係各持一把西瓜刀，被告庚○○有持西瓜
    刀架住被害人戊○○，而伊手持西瓜刀直接由被害人戊○○之賓士車後面繞過去
    ，進入該賓士車之後座等情，確與真實相符，被告庚○○辯稱其沒有準備西瓜刀
    ，沒有用西瓜刀架住被害人戊○○云云，核屬避重就輕之詞。又查，被告丙○○
    自承係伊將被害人戊○○放在賓士車前座之皮包取至後座搜括，被告庚○○辯稱
    係戊○○自願將皮包內之財物交付云云，已無足採，況被告二人手持西瓜刀，將
    被害人戊○○之一介弱女子強押控制於其賓士車後座，該客觀環境本足壓制其之
    自由意志，使其無法抗拒，何足謂其「自願」交付財物？復查，被害人丁○○對
    於事實欄三之被害情節於警訊及本院調查時均指述不移，並於本院堅決指陳被告
    庚○○以其內壢郵局之提款卡提領款項後，尚對其恫嚇要其另行匯入三萬元，始
    將其之ＤＴ─七三三九號自用小客車返還，該等情節俱與被告庚○○於警、偵訊
    時之自白相符，況被害人丁○○與被告庚○○亦夙無仇怨，斷無無端誣陷被告庚○○之理。綜上，被告庚○○之前開辯詞，均無非臨訟卸責之詞，不足採信，此
    外，警方自五Ａ─八九六六號、改懸掛ＫＶ─一一五０號車牌自用小客車上所採
    得指紋，經比對與被告庚○○之指紋相符，此有內政部警政署刑事警察局鑑驗書
    一紙在卷可憑，被告庚○○戴太陽眼鏡及口罩盜領被害人丁○○之存款時亦為監
    視器攝下，有翻拍照片一幀可參，警方復分別在改懸掛ＫＶ─一一五０號車牌、
    ＤＴ─七三三九號自用小客車分別扣獲一把西瓜刀，又在被告庚○○之住處扣得
    作案用之太陽眼鏡一付、被害人丁○○之行動電話一具，被害人乙○○領回其失
    竊之ＫＶ─一一五０號車牌、被害人丁○○領回其為被告庚○○所強盜之行動電
    話一具，亦有贓物認領保管單二紙附卷可稽，被告庚○○盜領被害人甲○○之款
    項則有台灣銀行中壢分行九十年十月廿四日（九０）銀壢營字第六八五八號函及
    其附件、甲○○於九十年十月十五日親自查報之電話紀錄可憑，被告二人共同盜
    領被害人戊○○之款項亦有第一銀行西壢分行九十年十二月十一日一西壢服字第
    廿號函及其附件可參，被告庚○○盜領被害人丁○○之款項則有郵政儲金匯業局
    九十年十二月六日管00000000字第一七五號函及其附件附卷可證，本件
    事證至明，被告二人之犯行均堪認定。
二、核被告庚○○所為，係犯刑法第三百二十條第一項之普通竊盜罪、第三百二十一
    條第一項第三款之攜帶兇器竊盜罪、第三百四十六條第一項、第三項、第一項之
    恐嚇取財既遂罪、未遂罪、第三百三十九條之二第一項之以不正方法由自動付款
    設備取得他人之物罪、懲治盜匪條例第五條第一項第一款之普通盜匪罪；被告丙○○所為，係違反懲治盜匪條例第五條第一項第一款之普通盜匪罪、刑法第三百
    三十九條之二第一項之以不正方法由自動付款設備取得他人之物罪；公訴人針對
    被告庚○○所犯事實欄三後段之犯行，雖漏未引用刑法第三百四十六條第三項、
    第一項之恐嚇取財未遂罪，然其起訴書犯罪事實已有論敘，自於起訴範圍無影響
    。被告二人間就事實欄二（二）所犯普通盜匪罪、以不正方法由自動付款設備取
    得他人之物罪，有犯意聯絡及行為分擔，為共同正犯。被告庚○○先後所犯二次
    竊盜罪（普通竊盜、攜帶兇器竊盜罪）、二次恐嚇取財罪（既、未遂罪各一）、
    二次普通盜匪罪、五次以不正方法由自動付款設備取得他人之物罪等犯行，均時
    間緊接，所犯各係犯罪構成要件相同之罪名，各顯係基於概括犯意為之，為連續
    犯，各應以一罪論（竊盜罪部分應論以最重之攜帶兇器竊盜罪，恐嚇取財罪部分
    則應論以最重之既遂罪），並各依刑法第五十六條之規定加重其刑，然普通盜匪
    罪之法定刑為無期徒刑之部分，依法不得再加重。被告庚○○、丙○○所犯上開
    各罪間，互有方法結果之牽連關係，為牽連犯，各應從最重之普通盜匪罪處斷。
    被告庚○○於八十五年間因犯竊盜罪，經本院於八十五年五月卅日判處有期徒刑
    四月確定，並於八十六年一月十八日執行完畢，此有台灣高等法院檢察署刑案紀
    錄簡覆表一紙可憑，其於五年內再犯本件有期徒刑以上之罪，為累犯，應依刑法
    第四十七條之規定，遞加重其刑，然普通盜匪罪之法定刑為無期徒刑之部分，依
    法不得再加重。爰審酌被告庚○○於事證俱明之狀況下，猶於本院審理時態度不
    佳，攀誣警察機關製作筆錄不實、被害人甲○○、丁○○亦捏造事實，其年紀輕
    輕即不知上進四處竊、劫，其之暴力犯罪尤造成社會治安及被害人之重大危害，
    其以暴力劫得、盜領之財物甚夥，其自少年時起即犯如事實欄一所述多項前科，
    多次進出牢獄並獲假釋寬典，須至九十二年三月十二日始縮刑期滿（此有台灣高
    等法院檢察署刑案紀錄簡覆表一紙可稽），竟不知徹底悔悟，連續本件暴力犯罪
    ，即見其惡性匪淺，被告丙○○亦在假釋期間（此有台灣高等法院檢察署刑案紀
    錄簡覆表一紙可稽）而更犯本件，然其犯後自警訊以迄本院審理均對其涉及之案
    情和盤托出、未加保留，可見其犯後已見悔意，亦審酌其之犯罪手段、犯罪所得
    等一切情狀，各量處被告二人如主文所示之刑，並依刑法第三十七條第一項之規
    定，對被告庚○○宣告褫奪公權終身。
三、被告庚○○犯事實欄二（一）之工具即螺絲起子一支，被告庚○○、丙○○共犯
    事實欄二（二）之工具即西瓜刀二把、膠帶一捆、手銬一付、口罩一個（其中西
    瓜刀一把在原車號為Ｓ二─五０七九號嗣改懸掛ＫＶ─一一五０號車牌之自用小
    客車內扣得），被告庚○○犯事實欄三之工具即西瓜刀一把（已在ＤＴ－七三三
    九號自用小客車內扣得）、手銬一付、膠帶一捆、太陽眼鏡一付（已在庚○○住
    處扣得）、口罩一個，被告庚○○雖在警訊中陳稱作案用之口罩、膠帶、手銬均
    已丟棄，然既無確證可資證明該等犯案工具已然滅失，且該等物品均為其等所有
    ，供其等犯罪所用，俱如理由一所述，均應依刑法第三十八條第一項第二款之規
    定，分別對被告庚○○、丙○○宣告沒收如主文所示。被告庚○○、丙○○犯事
    實欄二（二）之盜匪所得廿三萬二千元，應依懲治盜匪條例第七條第一項之規定
    ，諭知發還被害人戊○○（另所劫得之被害人戊○○之五Ａ─八九六六號之自用
    小客車、皮包、第一銀行金融卡，已據被告庚○○棄置而經該被害人領回，自不
    另諭知發還），被告庚○○犯事實欄三之盜匪所得一萬七千元（本為一萬七千一
    百元，然其釋放被害人丁○○時已返還一百元，故該一百元扣除之）、內壢郵局
    所發帳號為000000－0號之活期存款帳戶之提款卡一張、身分證一紙，亦
    應依懲治盜匪條例第七條第一項之規定，諭知發還被害人丁○○（另劫得之00
    00000000號行動電話一具已為警扣獲，自不另諭知發還）。
四、末查，被告庚○○自少年時起即犯有多次前科，其曾於七十八年間因犯少年恐嚇
    罪，經台灣高等法院於七十八年八月十八日判處有期徒刑一年確定，於七十九年
    五月四日執行完畢；又於八十三年間因恐嚇取財罪，經本院於八十三年十一月廿
    六日判處有期徒刑十月確定，於八十四年一月廿七日羈押折抵刑滿；再於八十四
    年間因販賣安非他命、吸用安非他命等罪，前者經台灣高等法院於八十五年十月
    十六日判處有期徒刑二年十月確定，後者則經本院於八十四年十月廿六日判處有
    期徒刑四月確定，嗣該二罪刑合併定應執行刑為有期徒刑三年，刑起日期為八十
    六年三月五日，八十九年三月二日執行完畢；其又於八十五年間因犯竊盜罪，經
    本院於八十五年五月卅日判處有期徒刑四月確定，並先於八十六年一月十八日執
    行完畢；其再於八十五年間因違反肅清煙毒條例，經本院於八十六年二月十四日
    判處有期徒刑三年二月確定，又於八十六年間因違反麻醉藥品管理條例，經本院
    於八十六年三月十一日判處有期徒刑六月確定，嗣該二罪刑合併定應執行刑為三
    年四月，該刑期接續於前開八十九年三月二日執行完畢之罪刑執行（刑起日期為
    八十九年三月三日），須至九十二年五月十三日始執行完畢，該二接續執行之刑
    期於八十九年二月三日假釋出監，須至九十二年三月十二日始縮刑期滿，此有台
    灣高等法院檢察署刑案紀錄簡覆表一紙可稽，猶不知悔改，竟於假釋期間之九十
    年七月二日至同年八月六日短短一月餘之期間內觸犯前開多項犯行，其中更不乏
    多項盜匪、恐嚇取財等暴力犯罪，足見其實有犯罪之惡習，應依刑法第九十條之
    規定，令其於刑之執行完畢或赦免後，入勞動場所，強制工作三年，以達徹底矯
    正之效並保社會安良之功。
五、移送併辦部分：被告庚○○於臺灣桃園地方法院檢察署檢察官移送併辦之九十年
    度偵緝字第七一九號七號案件中所涉竊盜、偽造文書、詐欺等犯行，時間均在八
    十九年六、七月間，而其於該署檢察官移送併辦之九十年度偵字第六七九九號案
    件中所涉竊盜犯行，時間則在八十四年九月十七日、八十九年八月初，該二移送
    併辦之案件之竊盜犯行之時間點均與本案竊盜犯行之時間點相距至少近一年之期
    間，尚非得謂時間緊接，不符連續犯之構成要件，自應分論併罰，故應退回該署
    檢察官另行偵查起訴。
據上論斷，應依刑事訴訟法第二百九十九條第一項前段，懲治盜匪條例第五條第一項
第一款、第七條第一項、第八條，刑法第十一條前段、第二十八條、第五十六條、第
三百二十一條第一項第三款、第三百四十六條第一項、第三百三十九條之二第一項、
第五十五條、第四十七條、第三十七條第一項、第三十八條第一項第二款、第九十條
，罰金罰鍰提高標準條例第一條前段，判決如主文。
本案經檢察官柯怡如到庭執行職務
中      華      民      國      九十一    年    一    月      二      日
                                臺灣桃園地方法院刑事第一庭
                                      法  官    曾  雨  明
右正本證明與原本無異。
如不服本判決，應於判決送達後十日內向本院提出上訴狀( 應附繕本 )，上訴於
臺灣高等法院。
                                      書記官    戴  育  萍
中        華        民        國     九十一   年     一    月    十八   日
附論罪科刑依據之法條：
懲治盜匪條例第五條第一項第一款
有左列行為之一者，處無期徒刑或七年以上有期徒刑：
一、意圖為自己或第三人不法所有，以強暴、脅迫、藥劑、催眠術或他法，致使不能
　　抗拒，而取他人之物或使其交付者。
刑法第三百二十一條第一項第三款
犯竊盜罪而有左列情形之一者，處六月以上五年以下有期徒刑：
三、攜帶兇器而犯之者。
刑法第三百四十六條第一項
意圖為自己或第三人不法之所有，以恐嚇使人將本人或第三人之物交付者，處六月以
上五年以下有期徒刑，得併科一千元以下罰金。
刑法第三百三十九條之二第一項
意圖為自己或第三人不法之所有，以不正方法由自動付款設備取得他人之物者，處三
年以下有期徒刑、拘役或一萬元以下罰金。
